高雄高等行政法院判決　　　　　　　　　　　　　　　九十二年度訴字第二九七號
　　　　　　　　　　　　　　　　　　　　　　　　　九十二年度訴字第三五０號
　　　　　　　　　　　　　　　　　　　　　　　　　九十二年度訴字第六二五號
　　　　　　　　　　　　　　　.
　　原　　　告　聯辰興業有限公司
　　代　表　人　甲○○董事長
　　被　　　告　財政部高雄關稅局
　　代　表　人　李克明局長
　　訴訟代理人　林勇仁
　　　　　　　　莊通源
　　　　　　　　林昌樂
右當事人間因進口貨物核定稅則號別事件，原告不服財政部中華民國九十二年一月十
五日台財訴字第０九一００一六六九六號訴願決定、中華民國九十二年二月六日台財
訴字第０九一００二五三二０號訴願決定、中華民國九十二年四月二十三日台財訴字
第０九一００五一二七一號訴願決定，提起行政訴訟。本院判決如左：
　　主  文
原告之訴駁回。
訴訟費用由原告負擔。
　　事  實
甲、事實概要：
    緣原告分別於民國（下同）(一)九十年六月六日；(二)九十一年一月四日；(三)九十一
    年三月二十九日委由世外企業股份有限公司向被告所屬前鎮分局報運自美國進口
    營養添加用原料貨物，其進口報單、申報貨名，依上開申報日期分別為：(一)第Ｂ
    Ｃ＼九０＼Ｖ九二一＼００一五號、「LE80GF PROTEIN HYDROLYSATE」九項；(二)
    第ＢＣ＼九０＼ＷＲ九八＼００四四號、「CE90 CPP PROTEIN HYDROLYSATE」五
    項；(三)第ＢＣ＼九一＼Ｕ八九七＼００四六號、「WE 80 BG, PROTEIN
    HYDROLYSATE」 五項。上開三申報案，經被告分別查核後，將各次來貨原申報進
    口稅則號別改列進口稅則號別以及改課關稅情形分別如下：(一)來貨第三、四、五
    、六、七、九項，原申報進口稅則第三五０四．００．一一號，稅率百分之四，
    第八項稅則第三五０四．００．一九號，稅率百分之四，被告查核後，將原申報
    三、四、五、六、九項改列進口稅則第二一０六．九０．九九號，按稅率百分之
    五十課徵關稅，原申報第七、八項予以改列進口稅則第０四０四．九０．００號
    ，按稅率百分之三十三課徵關稅；(二)來貨原申報進口稅則第三五０四．００．一
    一號，稅率百分之二．五，經被告查核後，予以改列進口稅則第二一０六．九０
    ．九五號，改按稅率百分之二十五課徵關稅；(三)來貨原申報進口稅則第三五０四
    ．００．一一號，第二欄稅率百分之二．五，經被告查驗及取樣審核結果，改列
    進口稅則第二一０六．九０．九五號（經濟部國際貿易局自九十一年一月一日起
    自商品標準分類號列第二一０六節增列二一０六．九０．九五款「蛋白質水解物
    」專號），按第二欄稅率百分之二十五課徵關稅。原告對上開三件核定處分均不
    服，分別申請復查，未獲變更；各自提起訴願，亦遭決定駁回；遂分別提起本件
    行政訴訟。
乙、兩造聲明：
一、原告聲明求為判決：本院九十二年度訴字第二九七號、九十二年度訴字第三五０
    號、九十二年度訴字第六二五號：
（一）訴願決定及原處分（含復查決定）均撤銷。
（二）訴訟費用由被告負擔。
二、被告聲明求為判決：本院九十二年度訴字第二九七號、九十二年度訴字第三五０
    號、九十二年度訴字第六二五號：
（一）原告之訴駁回。
（二）訴訟費用由原告負擔。
丙、兩造爭點：
一、原告起訴意旨略以：
（一）依被告所參據Webster's Third New International Dictionary page 1823之
      全文應為：「Protein hydrolysate：a mixture containing amino acids
      and often other substances（as peptides）obtained by the hydrolysis
      of various animal and vegetable proteins（as lactalbumin or soybean
      protein）and used as sources of amino acids,as seasoning agents, and
      in nutrition.」。 即「蛋白質水解物：為一種含有胺基酸亦常含有其他物質
      的混合物（像胜），其經由各種動物或植物蛋白質的水解而得（像乳白蛋白
      或大豆蛋白質），其以胺基酸的來源被利用，像應用於調味劑與營養劑。」其
      中所舉例說明之「seasoning」 與「nutrition」 就有所差異，由「seasoning
      」之製程方式可知，為何其產品主要含有胺基酸與氯化鈉，其符合第二一０六
      ．九０（６）章節之敘述「蛋白質水解物，主要為胺基酸及氯化鈉之混合物用
      於食物調製品（例如調味之用）」。此就 Webster,s書籍之一六七四頁加以補
      充：「peptide:any of a class of amides that are derived from two
      or more amino acids by combination of the amino group of one acids
      with the carboxyl group of another,that yield these acids on
      hydrolysis,that are classified according to the number of component
      amino acids,and that are obtained by partial hydrolysis of protein
      or by synthesis（as from alpha amino acids or their derivatives）」
      。即「胜，被分類為一氨基化合物，其來自於兩種或多種胺基酸經由一個羧
      基的酸與氨基的結合，這些酸是水解時的產物，再根據氨基酸成分的數目被分
      類，他是經由蛋白質的部分水解或合成而獲得（像是自由胺基酸或他們的衍生
      物）」。同頁中：「peptone:1:any of various protein derivatives that
      are formed by the partial hydrolysis of protein（as by enzymes of
      the gastric and pancreatic juices or by acids or alkalies）,that are
      not coagulated by heat,and that are soluble in water but unlike
      proteoses are not precipitated from solution by saturation with
      ammonium sulfate 2:a complex water-soluble product containing
      proteoses as well as peptones that is obtained by digesting protein
      （as meat）with an enzyme（as pepsin or trypsin）and is used chiefly
      in nutrient media in bacteriology」 即「蛋白：１：為各種蛋白質的衍
      生物，經由蛋白質的部分水解所形成（像經由胃液【胃蛋白脢】和胰液【胰蛋
      白脢】的酵素或經由各種酸或鹼的水解），其不會因加熱而凝固，而且會溶於
      水中，但不像蛋白加入飽和的硫酸銨會從溶液中產生沉澱。２：在蛋白複
      合物的水溶液中也會含有蛋白，其經由酵素（胃蛋白脢或胰蛋白脢）將蛋白
      質（像肉類）消化，而常被應用於細菌學中主要營養的介質」。可知peptide
      與peptone都是蛋白質的部分水解，也就是說peptide與peptone都是蛋白質的
      水解產物，即為蛋白質水解物，將此類peptide與peptone的產品稱之為
      protein hydrolysates並無錯誤。又被告參據The MERCK Index一四一一頁之
      七九七七全文為「Protein hydrolysates...sterile solution of amino
      acids and short-chain peptides which represent the approx nutritive
      equivalent of the casein, lactalbumin, plasma, fibrin or other
      suitable protein from which it is derived by acids,enzymatic or
      other method of hydrolysis. It may be modified by partial removal
      and restroation or addn of one or more amino acids.it may contain
      alcohol,dextrose, or other carbohydrate suitable for i.v. infusion.
      Not < 50% of the total nitrogen present is in the form ofα-amino
      nitrogen」其說明與Webster's 的說明有交集，但是最重要的是其中清楚說明
      要符合protein hydrolysates的條件是α-amino nitrogen必須不小於 the
      total nitrogen的百分之五十，也就是說AN/TN 大於百分之五十才符合蛋白質
      水解物的條件。綜合原告所提之各種資料，原告進口貨物的AN/TN 值，最大值
      為百分之三十一，最小值為百分之二．七，都不符合被告引用 MERCK Index的
      參據。日本以AN/TN小於百分之六十五才歸屬peptone。原告所進口之產品原申
      報稅則號別並無不符。
（二）原告確曾於未進口產品前向財政部關稅總局貨品分類委員會與經濟部國際貿易
      局貨品分類委員會提出貨品分類查詢，國外廠商亦於同時間向其國家提出貨品
      分類查詢。由於產品屬生物科技開發之新產品，國外無法提供詳細之製造流程
      ，而遭貨品分類委員會檢還文件。但其間原告有與海關貨品分類負責人員作深
      入的討論時了解，當貨品分類於多處有爭議時，將以檢驗方式與產品屬性予以
      分類。原告於八十六年七月九日起進口相關貨品，由於海關並未告知可以申訴
      ，故以二一０六．九０．九九．九０－三稅則、稅率百分之五十之關稅繳付。
      由於外國廠商提出相關說明以及原告對產品分析報告解說，海關同意並接受原
      告的意見，八十八年開始進口之相關產品改分類以第三五０四章節。至九十一
      年六月期間已有多次進口，所負責的海關人員皆有不同，然判定相同。此次進
      口，原告僅被告知因產品說明書有標示胺基酸分配比例與含有氯化鈉，故符合
      第二一０六章節之蛋白質水解物。惟依據原告向被告提出之說明及相關資料可
      看出其蛋白質屬性，應當屬於第三五０四章節無訛。
（三）雖然國外在進口INVOICE 註名CE90CPP、WGE80GPU、Peptide GPX、LE80GF、
      WE80BG、FE120（CE90GMM）惟此代號的貨品是屬於蛋白質水解物（protein
      hydrolysate）， 依據原告提出之說明，無論是peptide或peptone都屬於蛋白
      質水解物，國外供應商說明亦可知這是事實，原告並無欺瞞。而且在進口產品
      的標籤標示，都標示著「Enzymatically Hydrolyzed」的字樣，並無標示「
      protein hydrolysate」 的字樣，被告人員於驗貨時必定看到此標籤，因產品
      標示指出此產品為酵素水解而不是以一般的酸水解，其意義是不同的。因一般
      酸水解會產生胺基酸，於酸中和後會產生氯化鈉，此類產品不能做為健康食品
      原料或醫藥用途，即為符合第二０一六章節的調製食品且為蛋白質水解物，被
      用於調味料或香料。原告貨品之產品說明書、規格表、製造流程，都說明了進
      口貨物是酵素消化水解的產品，衛生署文件也說明了其為酵素水解的產品，非
      屬於一般酸水解。又進口報單作業其申報敘述必須與國外INVOICE 相同。依據
      行政院衛生署書函、海關要求所提之產品說明書、製作流程產品規格與分析報
      告，並無貨名為protein hydrolysates。其中之產品說明書都明白說明有「其
      使用食品級酵素在小心地控制條件下被製造」。又產品規格表上清楚註明：
      LE80GF-US Hyrdolyzed Whey Protein Concentrate、WE80BG-Enzymatically
      Hydrolyzed Whey Protein Concentrate、CE90CPP-Enzymatically
      Hydrolyzed Casein、Peptide GPX-Enzymatically Digest of Wheat Gluten
      、WGE80GPU Enzymatically Digest of Wheat Gluten， 在製作流程中都指出
      加入酵素→消化。貨物標籤中指出：Peptide GPX：Enzymatically Digest of
      Wheat Gluten、LE80GF-US Hyrdolyzed Whey Protein Concentrate、
      WGE80GPU：Hydrolyzed Wheat Gluten、CE90CPP-Enzymatically Hydrolyzed
      Casein、WE80BG：Enzymatically Hyrdolyzed Whey Protein Concentrate。
      上述標示與國外供應商所附之國外海關稅則註解相同，又有國外信件說明，已
      經非常清楚。被告若不知道原料之屬性與其產品製造過程如何能正確歸類？則
      其理由一中，產品資料中有「Hyrdolysate」 與「peptide」 字眼，不論前後
      敘述理由為何，理由二中有標示出胺基酸與氯化鈉，又不查胺基酸如何測得，
      鈉與氯的比例未何不是一比一？含量多少？如果如同海關所述的含有胺基酸，
      為何水解的胺基酸中氮的含量值與總氮含量值不是一比一？為何不附被告引用
      之MERCK註解對蛋白質水解物的要求之AN/TN值要大於百分之五十？理由三中，
      進口INVOICE上寫的是「Protein Hyrdolysate」即可不接受其他說明、佐證與
      標籤上之差異。依上列的理由與方式進口者即可隨意矇蔽以較低關稅歸列，被
      告只依形式取樣，完全不合常理。
（四）在進口報單第ＢＣ＼九０＼Ｖ九二一＼００一五號（即九十二年度訴字第二九
      七號）案中，系爭貨物「FE120；Fermentation Enhancer」是為製作優酪乳時
      給培養菌種的發酵增強劑，亦即FE120 是微生物培養時所應用的增強劑，被告
      對「peptide」 知道其為蛋白水解物，但對「Fermentation」卻不知是用於菌
      種培養。從被告要求之資料中，原告提供國外說明文件、產品說明、製作流程
      、規格說明與衛生署文件函，然而被告卻以牛奶蛋白中的乳清屬性予以分類，
      並擷取其中說明：「本節亦包括新鮮的或保藏的以乳為基木成分的產品。這些
      產品與天然乳品組成不同，並且未包括於其他節中。因此，本節包括缺少天然
      乳中一種或多種成分，添加有天然乳成分的乳（以獲得，例如，高蛋白產品）
      」及引述WCO data base 案例加以否定原告之認定，惟因脫脂或加工時會造成
      蛋白質或脂肪或維他命或礦物質的流失，所以才會造成「缺少天然乳中一種或
      多種成分」，因而添加乳源予以補充，尤其在製作高蛋白的乳製品時更必須補
      充。但是被告所認定的高蛋白質含量是多少？第０四．０四章節所述的是乳清
      （cheese whey 簡稱whey），第０四．０四．九０章節開始即說明「本節包括
      乳清（例如，去除脂肪及酪蛋白後存留的天然乳成分）和改質乳清。」國外供
      應商所提供之文件說明FE120 是牛奶蛋白中的酪蛋白經酵素水解而得的水解物
      ，在製程的說明為digestion （消化）。若以其酪蛋白的屬性，是否應歸類為
      酪蛋白？若其為高蛋白（蛋白質大於百分之九十）之屬性，一般大於百分之九
      十的高蛋白質必須用特殊分離純化方式才可得到，此是否又需歸類於分離高蛋
      白而屬三五０四章節？若以培養菌種的增值，是否應歸屬於三００二．九０或
      第三五．０四（Ａ）之章節？FE120 與CE9OGMM 屬同一產品，然FE120 是用於
      乳製品工業的優酪乳產品，而CE9OGMM 是應用於營養劑工業如嬰兒食品。其
      AN/TN 質小於百分之三十，由檢驗數據比較表及歐盟ＢＴＩ文件、日本海關文
      件、出口國之出口海關文件皆足以說明FE120 當歸類於第三五．０四（Ａ）之
      章節。足證原告申報稅則號別無訛。又原告自八十六年起進口之Refit HPA 皆
      以三五０四．００．一九．００四稅則號別申報進口，然被告於九十二年將其
      歸類與FE120 相同稅則號別。被告之說明原告有所質疑，何謂「．．．新鮮的
      或保藏的以乳為基本成分的產品。．．．」Refit HPA 為粉末狀分離奶高蛋白
      ，是為Refit 之更新產品，Refit HPA 之蛋白質比Refit 還高，第０四０四（
      ｅ）章節說明：「白蛋白（包括二種或以上之乳清蛋白質之濃縮物，其所含乳
      清蛋白質以乾重計超過百分之八十者）或球蛋白。」第二一．０六（６）章節
      之說明：「蛋白質水解物，主要為胺基酸及氯化鈉之混合物用於食物調製品（
      例如調味之用）。第三五０四（Ｂ）章節之說明：「蛋白質分離物係萃取自植
      物物質（例如脫脂大豆粉）並含有存在於該植物內之蛋白質之混合物。蛋白質
      分離物之蛋白質含量一般不低於百分之九十」Refit HPA 之蛋白質純度為百分
      之八九．五，其乾燥減重之蛋白純度為百分之九四．四。若根據０四．０四（
      ｅ）章節之說明，是否應歸類第三五．０二節？若依其蛋白質純度，是否應歸
      類第三五．０四節？出口國海關文件Refit HPA 被分類於第三五０四章節，日
      本海關文件，將Refit 歸類於第三五．０四章節，足證原告申報進口稅則號別
      無訛。
（五）被告既有取樣審核，即表示有化驗，為何不列出檢驗數據將產品分類，由於被
      告不願提出檢驗報告，故原告向經濟部標準檢驗局提出化驗申請，但此化驗數
      據卻又不被採信。原告所提供之歐盟ＢＴＩ海關文件、日本海關文件、前進口
      報關文件皆據實可查，並附出口國之出口海關文件。被告一再強調所進口貨物
      貨名的標示問題，然而單就海關稅則談論水解的產品至少就有三處，稅則各有
      不同，若無檢驗方法被告如何區別？綜合所有文件資料並參據國外供應商提供
      英文稅則之註解、Webster's Third New International Dictionary、The
      MERCK Index 及國外廠商提供之相關文證與產品之分析報告，足證原告所申報
      之稅則號別無訛。
（六）又進口報單作業其申報敘述必須與國外INVOICE 相同。依據行政院衛生署書函
      、海關要求所提之產品說明書、製作流程產品規格與分析報告，並無貨名為
      protein hydrolysates。其中之產品說明書都明白說明有「其使用食品級酵素
      在小心地控制條件下被製造」。又產品規格表上清楚註明：LE80GF-US
      Hyrdolyzed Whey Protein Concentrate、WE80BG-Enzymatically Hydrolyzed
      Whey Protein Concentrate、CE90CPP-Enzymatically Hydrolyzed Casein、
      Peptide GPX-Enzymatically Digest of Wheat Gluten、WGE80GPU
      Enzymatically Digest of Wheat Gluten，在製作流程中都指出加入酵素→消
      化。貨物標籤中指出：Peptide GPX：Enzymatically Digest of Wheat
      Gluten、LE80GF-US Hyrdolyzed Whey Protein Concentrate、WGE80GPU：
      Hydrolyzed Wheat Gluten、 CE90CPP-Enzymatically Hydrolyzed Casein、
      WE80BG：Enzymatically Hyrdolyzed Whey Protein Concentrate。 上述標示
      與國外供應商所附之國外海關稅則註解相同，又有國外信件說明，已經非常清
      楚。被告若不知道原料之屬性與其產品製造過程如何能正確歸類？則其理由一
      中，產品資料中有「Hyrdolysate」 與「peptide」 字眼，不論前後敘述理由
      為何，理由二中有標釋出胺基酸與氯化鈉，又不查胺基酸如何測得，鈉與氯的
      比例為何不是一比一？含量多少？如果如同海關所述的含有胺基酸，為何水解
      的胺基酸中氮的含量值與總氮含量值不是一比一？為何不附被告引用之 MERCK
      註解對蛋白質水解物的要求之AN/TN 值要大於百分之五十？理由三中，進口
      INVOICE 上寫的是「Protein Hyrdolysate」 即可不接受其他說明、佐證與標
      籤上之差異。依上列的理由與方式進口者即可隨意矇蔽以較低關稅歸列，被告
      只依形式取樣，完全不合常理。
（七）於第二一０六．九０（Ｂ）（６）為何說明「蛋白質水解物，主要為胺基酸及
      氯化鈉之混合物用於食物調製品，最後將酵素以加熱的方式殺死，其中並無加
      鹼性原料予以中和，故不會含有比天然物高的氯化鈉，所以其所含之氯化鈉是
      天然物本身所有的，含量少。而三五．０四章節所說明的即為此物，當然在水
      解過程中也會產生胺基酸，若控制的不好，蛋白質會被酵素完全分解為胺基酸
      而兩個胺基酸會縮合反應產生胜，此時主要成分為胺基酸。因胺基酸屬於酸
      性，就必須加入鹼予以中和，因此產品主要含有胺基酸與氯化鈉，即使是酵素
      消化水解也會被歸類入二一．０六章節。如果控制得宜，產品不會產生酸性問
      題，即無添加鹼予以中和之必要。是以此類產品僅是部分水解，可應用於醫藥
      、機能性食品與菌種的培養，是以被歸列為三四．０五章節。此即為何在
      Webster's 與MERCK 中之說明都有提到酵素水解與酸水解的原因。AN值是檢測
      胺基酸與胜的含量值，胜的產生並不全部來自胺基酸的縮合反應，它有來
      自酵素水解時直接產生，但是AN值卻是一個水解程度的指標，所以MERCK 中說
      明要符合蛋白質水解物其中AN/TN 值要大於百分之五十，而日本要求為 AN/TN
      值要大於百分之六十五，而歐盟為AN/TN 值要大於百分之七十？若檢驗結果
      AN/TN 值不符合所要求之數值，且主成分不是氯化鈉與胺基酸時即應歸列於第
      三五．０四（Ａ）（１）。據上，原告水解物之產品為自由胺基酸，且最高值
      含量未超過百分之八，氯化鈉含量未超過百分之二，應歸屬於三五０四章。被
      告所為更改稅則號別課徵關稅之行為實為濫權。
二、被告答辯意旨略以：
（一）按海關進口稅則第三五０四．００．一一號為：「消化蛋白質（蛋白）及其
      衍生物，英文名Peptones and their derivatives」，第二欄稅率百分之四；
      同稅則第三五０四．００．一九號為：「其他蛋白質及其衍生物」，第二欄稅
      率百分之四；同稅則第二一０六．九０．九五：「蛋白質水解物，英文名
      Protein hydrolysates」，第二欄稅率百分之二十五；同稅則第二一０六．九
      ０．九九號為：「其他未列名食物調製品」，第一欄稅率百分之五十（第二欄
      未列稅率）；同稅則第０四０四．九０．００號為：「其他天然乳品，不論是
      否加糖或含其他甜味料者」，第二欄稅率百分之三十三。次按國際商品統一分
      類制度（以下簡稱ＨＳ）註解中文版第四五三頁對稅則第三五０四節之詮釋：
      「本節不包括下列各項：（ａ）蛋白質水解物主要含有胺基酸及氯化鈉之混合
      物．．．」；同註解第一三九頁對稅則第二一０六節之詮釋：「本節特別包括
      下列各項：（６）蛋白質水解物，主要為胺基酸及氯化鈉之混合物．．．」及
      同註解對稅則第０四０四節之詮釋：「本節亦包括新鮮的或保藏的以乳為基本
      成分的產品。這些產品與天然乳品組成不同，並且未特別包括於其他節中。因
      此，本節包括缺少天然乳中一種或多種成分的產品，添加有天然乳成分的乳（
      以獲得，例如，高蛋白產品）。」本案(一)九十二年度訴字第二九七號貨品查驗
      結果，系爭來貨第三、五、六、九項貨物貨名為PROTEIN HYDROLYSATE， 第四
      項貨物貨名為 PEPTIDE GPX，核屬蛋白質水解物，及第七項貨物貨名為FE
      120FERMENTATION ENHANCER，第八項貨物貨名為 REFIT HPA，核屬牛奶蛋白製
      品，被告將來貨第三、四、五、六、九項改列稅則第二一０六．九０．九九號
      ，及第七、八項改列稅則第０四０四．九０．００號，應屬適當。(二)九十二年
      度訴字第三五０號貨品經查驗取樣審核結果，系爭來貨第一、二、四、五項貨
      物貨名為PROTEIN HYDROLYSATE，第四項貨物貨名為PEPTIDE GPX，核屬蛋白質
      水解物，被告核定其稅則均為第二一０六．九０．九五號，應屬適當。(三)九十
      二年訴字第六二五號貨品經查核結果，系爭來貨第三項貨名為PROTEIN
      HYDROLYSATES，核屬蛋白質水解物，被告核定其稅則為第二一０六．九０．九
      五號，應屬適當。
（二）次按海關進口稅則附則一規定：「本稅則各號別品目之劃分，除依據本稅則之
      類、章及其註，各號別之貨名及解釋準則之規定外，並得參據關稅合作理事會
      編篡之『國際商品統一分類制度（ＨＳ）註解』及其他有關文件辦理。」復據
      海關進口稅則解釋準則一規定：「．．．其分類之核定，應依照稅則號別所列
      之名稱及有關類或章註為之，此等稅則號別或註內未另行規定者，依照後列各
      準則規定辦理」。經查，(一)本件九十二年度訴字第二九七號，報單第三、四、
      五、六、九項貨品；第四項貨物貨名 PEPTIDE GPX，亦核屬蛋白質水解物，參
      據ＨＳ註解中文版第四五三頁對稅則第三五０四節之詮釋：「本節不包括下列
      各項：（ａ）蛋白質水解物，主要含有胺基酸及氯化鈉之混合物．．．用作食
      物製品之添加物者．．．」，及同註解第一三九頁對稅則第二一０六節之詮釋
      ：「本節特別包括下列各項：（６）蛋白質水解物，主要為胺基酸及氯化鈉之
      混合物用於食物調製品．．」，系爭貨物根據原告申報之貨名、所提供之說明
      書，既為蛋白質水解物，含有胺基酸及氯化鈉之混合物，又為營養添加用原料
      ，依上開稅則分類相關規定，系爭貨物自應核列稅則第二一０六節；(二)本件九
      十二年度訴字第三五０號，報單第一、二、四、五項貨品，據原告進口報單申
      報、報關文件列載、行政院衛生署書函，查驗結果貨名均為PROTEIN
      HYDROLYSATE（ 蛋白質水解物），第三項貨物貨名 PEPTIDE GPX，亦核屬蛋白
      質水解物；(三)本件九十二年度訴字第六二五號，報單第三項申報貨名為「
      WE80BG, PROTEIN HYDROLYSATE」 ，報關文件裝箱單、發票列載貨名為「WE 80
      BG,Protein Hydrolysate」，檢驗合格證列載貨名為「WE80 BG, PROTEIN
　　　HYDROLYSATE」， 查驗結果貨名亦屬PROTEIN HYDROLYSATE （蛋白質水解物）
      ，原告檢附之產品說明書列載「Protein Hydrolysate WE 80 BG」。據經濟部
      國際貿易局九十年十二月編印之「中華民國進出口貨品分類表修訂項目表」自
　　　九十一年一月一日起增列ＣＣＣ　Ｃｏｄｅ（中華民國商品標準分類號列）第
　　　二一０六．九０．九五．００－六號，品名為 Protein另hydrolysates（蛋白
　　　質水解物），依上開海關進口稅則解釋準則、附參據經濟部國際貿易局規定，
      系爭貨物自應核列稅則第二一０六節。又參據ＨＳ註解中文版第四五三頁對稅
      則第三五０四節之詮釋：「本節不包括下列各項：（ａ）蛋白質水解物，主要
      含有胺基酸及氯化鈉之混合物．．．用作食物製品之添加物者」，及同註解第
      一三九頁對稅則第二一０六節之詮釋：「本節特別包括下列各項：（６）蛋白
      質水解物，主要為胺基酸及氯化鈉之混合物用於食物調製品．．」，系爭貨物
      根據原告申報之貨名、所提供之說明書，既為蛋白質水解物，含有胺基酸及氯
      化鈉之混合物，又為營養添加用原料，依上開稅則分類相關規定，亦應核列稅
      則第二一０六節。且系爭貨物被告於九十年七月三日檢附原告所提供之說明書
      、成分表及行政院衛生署書函，以（九０）高關字第０二０號「進口稅則疑問
      及解答」報請財政部關稅總局稅則處作稅則分類之解釋，據該處簽註解答：「
      本案參據我駐歐盟兼駐比利時代表處洽詢ＷＣＯ（世界海關組織）經辦人員之
      分類意見，均宜歸列稅則第二一０六節。」準此，被告據予辦理，並無違誤，
      原告所訴「seasoning」 與「nutrition」 差異、酸水解或酵素水解或消化水
      解方式、AN/TN 值等，均非影響稅則歸列因素，其理由自無可採。
（三）查稅則分類，依海關進口稅則解釋準則、附則規定，係以貨物之品名核列，原
      告稱將以產品屬性予以分類，顯有誤解。次查原告除自承於八十六年七月九日
      進口相關貨品，以稅則第二一０六．九０．九九號，稅率百分之五十繳付關稅
      外，另查原告亦於八十七年一月三日報運進口同樣貨物，報單第ＢＣ＼八六＼
      Ｚ二０一＼八二三四號，自行申報並核定進口稅則為第二一０六．九０．九九
      號，稅率百分之五十，業經繳迄稅款在案，核與財政部九十一年三月八日台財
      關字第０九一０五五０一五二號令之「整體性」原則不符，是本案係更正原歸
      列不適當之稅則號別，尚非屬行之多年案件。又按「系爭貨品海關所為稅則分
      類既無違誤，則原告於不同期間進口相同貨品或其他案外人進口相同貨品，海
      關之稅則分類是否與本件相同即不在審究之列，原告自不能因海關於本件以外
      之分類有誤而主張本件亦必應隨之為相同之錯誤。」改制前行政法院即現今最
      高行政法院七十年度判字第六二九號判決可資參照，訴狀理由所稱，八十八年
      開始相關進口產品改分類以稅則第三五０四節，其間已有多次進口，縱屬實情
      ，參照上開判決意旨，亦不得要求援例辦理。
（四）次查九十二年度訴字第二九七號報單第七項「FE 120 Fermentation Enhancer
      」、第八項「 Refit HPA」，根據說明書所載、行政院衛生署書函，均係Milk
      protein ，係屬牛奶蛋白製品，參據ＨＳ註解中文版對稅則０四０四節之詮釋
      ：「本節亦包括新鮮的或保藏的以乳為基本成分的產品。這些產品與天然乳品
      組成不同，並且未特別包括於其他節中。因此，本節包括缺少天然乳中一種或
      多種成分的產品，添加有天然乳成分的乳 (以獲得，例如，高蛋白質產品）。
      」應歸列稅則第０四０四．九０．００號。另據財政部關稅總局稅則處對被告
      （九０）高關字第０二０號「進口稅則疑問及解答」之解答，該處簽註分類意
      見，及關稅總局為審慎計，特函請我駐歐盟兼駐比利時代表處洽詢ＷＣＯ查復
      之分類意見，均應歸列稅則第０四０四節，準此，被告據以辦理，洵無不當。
（五）再以：(一)九十二年度訴字第二九七號進口報單申報貨名為第三項「LE80GF
      PROTEIN HYDROLYSATE 」、第五項「WE80BG PROTEIN HYDROLYSATE」、第六項
      「WGE80 GPU PROTEIN HYDROLYSATE」、及第九項「CE90 CPP PROTEIN
      HYDROLYSATE」，報關文件發票列載貨名為「000050 Article：LE80GF
      Protein Hydrolysate」、「000100 Article：WE80 BG Protein Hydrolysate
      」、「000110 Article：WGE80 GPU Protein Hydrolysate」、「000140
      Article：CE90 CPP Protein Hydrolysate」 ；(二)九十二年度訴字第三五０號
      進口報單申報貨名為第一項「CE90 CPP PROTEIN HYDROLYSATE」、第二項「
      WGE80 GPU PROTEIN HYDROLYSATE」、第四項「LE80GF-GERMANY PROTEIN
      HYDROLYSATE 」及第五項「 WE80BG, PROTEIN HYDROLYSATE」，報關文件發票
      列載貨名為「000010 Article：CE90 CPP Protein Hydrolysate」、「000030
      Article：WGE80 GPU Protein Hydrolysate」、「000070 Article：LE80GF-
      GERMANY Protein Hydrolysate」、「000100 Article：WE80 BG, Protein
      Hydrolysate 」。原告檢附之產品說明書列載「Protein Hydrolysate LE 80
      GF」及「LE 80 GF is a whey protein hydrolysate」、「Protein
      Hydrolysate WE 80 BG」及「WE 80 BG is a whey protein hydrolysate」、
      「WGE 80 GPU is a wheat protein hydrolysate 」，檢驗合格證列載貨名為
      「LE80GF PROTEIN HYDROLYSATE」、「WE80 BG, PROTEIN HYDROLYSATE」、「
      WGE80 GPU PROTEIN HYDROLYSATE」、「CE90 CPP PROTEIN HYDROLYSATE」、
      行政院衛生署書函「『PEPTIDE GPX』 產品係由WHEAT PROTEIN 經酵素水解加
      工製成」、「『LE 80 GF』產品係由WHEY PROTEIN經酵素水解加工製成」，查
      驗結果貨名均與原申報相符，第三項 PEPTIDE GPX，核屬蛋白質水解物，且財
      政部關稅總局稅則處簽註分類意見，亦認屬為蛋白質水解物，依據海關進口稅
      則解釋準則一：「．．．其分類之核定，應依照稅則號別所列之名稱及有關類
      或章註為之，．．．」規定及關稅總局稅則處對被告（九０）高關字第０二０
      號「進口稅則疑問及解答」之解答，系爭貨物自應歸類其專屬稅則第二一０六
      ．九０．九五號「Protein hydrolysates（蛋白質水解物）」。又原告所稱之
      國外 INVOICE，係出口商寄送進口商之出貨通知書、商品內容聲明書、貨款清
      單之交易憑證，為關稅法第十三條規定之報關必備文件，經查驗、分估審核結
      果，均與報單原申報內容相符，並未見原告檢附之產品說明書列載「Protein
      Hydrolysate LE 80 GF」及 LE 80有消化蛋白質之相關記載，倘其所載有誤，
  　　亦未見原告依規定程序報備，原告諉稱「根據GF is a whey protein
　　　hydrolysate 」、「Protein Hydrolysate WE 80 BG」進口報單作業其申報敘
      述必須與國外 INVOICE相同」，顯無足採。
（五）原告主張：「海關既有取樣審核，即表示有化驗，為何不能列出檢驗數據將產
      品分類，．．向經濟部標準檢驗局提出化驗申請，但此化驗數據卻不足以採信
      ﹗所提供之歐盟 BTI海關文件、日本海關文件、前進口報關文件皆據實可查，
      然出口國之出口海關文件之正本已呈財政部，目前的是影印本。然而海關一再
      強調所進口貨物貨名的標示問題，但是，單就海關稅則談論水解的產品至少就
      有三處，2106.90（6）、3002.90（D）（3）、3504（A），稅則各有不同，若
      無檢驗方法海關如何區別？．．」、「綜合所有文件資料並參據國外供應商提
      供英文稅則之第 35.04（A）（1）註解：．．和Webster’sThird New
      International Dictionary、The MERCK Index 及國外廠商提供之相關文證與
      產品之分析報告，足證本案申訴人申報稅號無訛。」等節。查系爭貨物之稅則
      分類，依海關進口稅則解釋準則、附則規定及稅則分類原則，係以貨物品名為
      分類依據，被告據以辦理，並無違誤，業如前述，原告檢具經濟部標準檢驗局
      之試驗報告及相關數據、歐盟 BTI海關文件、日本海關文件等，亦僅具參考性
      質，尚無拘束、否定前揭稅則分類規定之效力，原告此之主張，核無足採。
    理  由
壹、程序部分：
　　按「分別提起之數宗訴訟係基於同一或同種類之事實上或法律上之原因者，行政
    法院得命合併辯論。命合併辯論之數宗訴訟，得合併裁判之。」行政訴訟法第一
    百二十七條第一項、第二項定有明文。本院兩造間九十二年度訴字第二九七號、
    第三五０號、第六二五號進口貨物核定稅則號別事件，係原告不服被告對其報運
    同種類貨物即營養添加用原料進口，將原申報稅則號別第三五０四．００．一一
    號、第三五０四．００．一九號，稅率百分之四及百分之二．五，變更為稅則號
    別第二一０六‧九０‧九九號、第０四０四．九０．００號、第二一０六．九０
    ．九五號，分別按稅率百分五十、三十三、二十五之核課關稅所提起之訴訟，是
    其係基於同種類之事實及法律上原因，爰予命合併辯論及判決。
貳、實體部分：
一、按海關進口稅則第三五０四．００．一一號為「消化蛋白質（蛋白）及其衍生
    物」，第二欄稅率百分之二．五（九十一年三月前第二欄稅率為百分之四）；同
    稅則第三五０四．００．一九「其他蛋白質及其衍生物」，第二欄稅率百分之二
    ．五（九十一年三月前第二欄稅率為百分之四）；同稅則第二一０六．九０．九
    九號為「其他未列名食物調製品」，第一欄稅率百分之五十；同稅則第二一０六
    ．九０．九五號為「蛋白質水解物」，第二欄稅率百分之二十五﹔同稅則第０四
    ０四．九０．００號為：「其他天然乳品，不論是否加糖或其他甜調味料者」，
    第二欄稅率百分之三十三。參諸國際商品統一分類制度註解中文版（下稱ＨＳ註
    解）對稅則第三五０四節之詮釋：「本節不包括下列各項：（ａ）蛋白質水解物
    主要含有胺基酸氯化鈉之混合物．．．」、同註解對稅則第二一０六之詮釋：「
    本節特別包括下列各項（６）蛋白質水解物，主要為胺基酸及氯化鈉之混合物．
    ．．」及同註解對稅則第０四０四節之詮釋：「本節亦包括新鮮的或保藏的以乳
    為基本成分的產品。這些產品與天然乳品組成不同，並且未包括於其他節中。因
    此，本節包括缺少天然乳中一種或多種成分的產品，添加有天然成分的乳（以獲
    得，例如，高蛋白質產品）。」準此，蛋白質水解物，含有胺基酸及氯化鈉之混
    合者，自屬於第二一０六章節，合先敘明。
二、本件原告分別於(一)九十年六月六日；(二)九十一年一月四日；(三)九十一年三月二十
    九日委由世外企業股份有限公司向被告所屬前鎮分局報運自美國進口營養添加用
    原料貨物，其進口報單、申報貨名，依上開申報日期分別為：(一)第ＢＣ＼九０＼
    Ｖ九二一＼００一五號、「LE80GF PROTEIN HYDROLYSATE」九項；(二)第ＢＣ＼九
    ０＼ＷＲ九八＼００四四號、「CE90 CPP PROTEIN HYDROLYSATE」五項；(三)第Ｂ
    Ｃ＼九一＼Ｕ八九七＼００四六號、「WE 80 BG, PROTEIN HYDROLYSATE 」五項
    。上開三申報案，經被告分別查核後，將各次來貨原申報進口稅則號別改列進口
    稅則號別以及改課關稅情形分別如下：(一)來貨第三、四、五、六、七、九項，原
    申報進口稅則第三五０四．００．一一號，稅率百分之四，第八項稅則第三五０
    四．００．一九，稅率百分之四，被告查核後，將原申報三、四、五、六、九項
    改列進口稅則第二一０六．九０．九九號，按稅率百分之五十課徵關稅，原申報
    第七、八項予以改列進口稅則第０四０四．九０．００號，按稅率百分之三十三
    課徵關稅；(二)來貨原申報進口稅則第三五０四．００．一一號，稅率百分之二．
    五，經被告查核後，予以改列進口稅則第二一０六．九０．九五號，改按稅率百
    分之二十五課徵關稅；(三)來貨原申報進口稅則第三五０四．００．一一號，第二
    欄稅率百分之二．五，經被告查驗及取樣審核結果，改列進口稅則第二一０六．
    九０．九五號（經濟部國際貿易局自九十一年一月一日起自商品標準分類號列第
    二一０六節增列二一０六．九０．九五款「蛋白質水解物」專號），按第二欄稅
    率百分之二十五課徵關稅之事實，有進口報單、行政院衛生署簡便行文表及八十
    九年四月十二日衛署食字第八九００七五七八號書函、原告說明書、成份表、駐
    歐盟兼駐比利時代表處九十年九月二十四日比利（九十）字第三五七號函等附於
    原處分卷可稽，亦經兩造各自陳明在卷，洵堪信實。
三、原告主張稅則號別二一０六章節所涵蓋之水解蛋白質，其主要產物為胺基酸與氯
    化鈉。如果其主要產品不是胺基酸及氯化鈉，當屬三五０四章節。外國供應商所
    生產之水解產品之胺基酸含量未高於百分之八，且氯化鈉未高於百分之二。在日
    本、歐洲與美國都被歸類在三五０四章節裡。對於在產品資料當中所標示之胺基
    酸，當然可以在許多的蛋白質產品：如蛋、奶蛋白質、肉類等等，分析出百分之
    百的蛋白質中胺基酸的分配，但是從產品測得之胺基酸是海關判定稅則的標準。
    另日本海關對進口貨物有嚴格檢驗措施，故提供資料以日本官方影印資料為主，
    歐洲資料為輔。另外國供應商亦提出歐洲之ＢＴＩ之官方證明文件予玆佐證上述
    進口之產品應當與日本、歐洲與美國有相同認定標準，當屬三五０四之章節。本
    案據國外供應商稱其銷售荷蘭、歐盟及日本等國家，均核定歸類稅則第三五０四
    ．００號。我國稅則分類制度與上述國家均採用ＨＳ稅則分類制度，理應歸類稅
    號相同，且我國稅則號別三五０四．００．一一號中既已說明蛋白質產品乃經消
    化水解而得之衍生物，故不能單就以「蛋白質水解」就按二一０六章節論處。酵
    素水解蛋白質會產生許多衍生物，若為一般性水解，所得之胺基酸才會跟二一０
    六章節相同，但原告產品之屬性，已有說明為酵素水解，並非一般水解，我國與
    美國海關稅則分類制度均採用ＨＳ分類制度，理應歸類稅號相同云云；惟查：
（一）系爭報單ＢＣ＼九０＼Ｖ九二一＼００一五號（九十二年度訴字第二九七號）
      ，來貨貨名為第三項「LE80GF PROTEIN HYDROLYSATE」、第四項「PEPTIDE
      GPX 」、第五項「WE80BG PROTEIN HYDROLYSATE」、第六項「WGE80 GPU
      PROTEIN HYDROLYSATE」、第七項「FE 120 FERMENTATION」、第八項「REFIT
      HPA」、 第九項「CE90 CPP PROTEIN HYDROLYSATE」，有前述進口報單在卷可
      稽。然則：
    (1)本批申報來貨第三、五、六、九項貨名為 「PROTEIN HYDROLYSATE」，第四項
      為「PEPTIDE GPX」， 依原告前揭所提說明書所載，均係蛋白質在特定條件下
      之水解產物，含有peptides、amino acids、carbohydrates、fat、mineral
      等，參據Webster's Third New International Dictionary VOLUMEII：「
      Protein hydrolysate:a mixture containing amino acids and often other
      substances（as peptides）obtained by the hydrolysis of various
      animal and vegetable proteins．．．」及THE MERCK INDEX ELEVENTH
      EDITION item 7900.「Protein hydrolysates…sterile solution of amino
      acids and short-chain peptides which represent the approx nutritive
      equivalent of the casein, lactalbumin, plasma, fibrin or other
      suitable protein from which it is derived by acid, enzymatic or
      other method of hydrolysis」之說明，可認均係蛋白質水解物，非屬消化蛋
      白質（蛋白）及其衍生物。又參據ＨＳ註解中文版對稅則二一０六節：「本
      節特別包括下列各項﹕（６）蛋白質水解物」之詮釋，該部分應歸列稅則第二
      一０六．九０．九九號「其他未列名食物調、製品」項下。至第七項「FE 12
      FERMENTATION」及第八項「 REFIT HPA」，根據說明書所載均係Milk protein
      （其蛋白質含量分別為百分之八十九及百分之八十九．五），係屬牛奶蛋白製
      品，參據ＨＳ註解中文版對稅則第０四０四節之詮釋：「本節亦包括新鮮的或
      保藏的以乳為基本成分的產品。這些產品與天然乳品組成不同，並且未包括於
      其他節中。因此，本節包括缺少天然乳中一種或多種成分的產品，添加有天然
      成分的乳（以獲得，例如，高蛋白質產品）。」及參考WCODATA BASE案，應可
      認定該貨物應歸列第０四０四章節無訛。
    (2)被告為求慎重，復將原告所提說明書、成分表及行政院衛生署書函等送請財政
      部關稅局函駐歐盟兼駐比利時代表處向ＷＣＯ（世界海關組織）查詢「LE80GF
      PROTEIN HYDROLYSATE」 等貨品分類意見，經駐歐盟兼駐比利時代表處函稱前
      開第三、四、五、六、九貨品均歸列第二一０六．九０．九九號，至於第七、
      八項均歸列０四０四、九０、００號，有駐歐盟兼駐比利時代表處九十年九月
      二十四日比利（九十）字第三五七號函及被告進口稅則分類表疑問及解答影本
      在卷可佐，則被告據以改列原告申報稅則號別課徵關稅，並無不符。
    (3)又海關對進口貨品之稅則之分類，除依據進口稅則之類、章及其註、各號別之
      貨名及解釋準則之規定外，並得參據關稅合作理事會彙編之ＨＳ註解及其他有
      關文件辦理，為海關進口稅則附則一所明定。本件系爭第三、五、六、九項貨
      物，被告除參據前開ＨＳ註解外，另參據經濟部國際貿易局九十一年十二月編
      印之中華民國進出口貨品分類表修訂項目表，自九十一年一月一日起增列CCC
      Code（中華民國商品標準分類號列）第二一０六．九０．九五．００－六號，
      品名為「 Protein hydrolysate」（蛋白質水解物），亦與被告所核列之稅則
      相同。是被告將原申報三、四、五、六、九項改列進口稅則第二一０六．九０
      ．九九號，按稅率百分之五十課徵關稅，原申報第七、八項予以改列進口稅則
      第０四０四．九０．００號，按稅率百分之三十三課徵關稅，並無不合。
（二）系爭第ＢＣ＼九０＼ＷＲ九八＼００四四號報單（九十二年度訴字第三五０號
      ），申報來貨第一、二、四、五項貨物名為「 PROTEIN HYDROLYSATE」，第三
      項為「 PEPTIDE GPX」，有前開進口報單在卷可稽。則查：
    (1)依據原告進口報單申報、報關文件列載、行政院衛生署書函，查驗結果貨名均
      為PROTEIN HYDROLYSATE（蛋白質水解物），第三項貨物貨名PEPTIDE GPX，亦
      核屬蛋白質水解物，參據前揭ＨＳ註解中文版第四五三頁對稅則號別第三五０
      四節之詮釋及同註解第一三九頁對稅則號別第二一０六節之詮釋，系爭來貨既
      屬蛋白質水解物，自不符原申報三五０四．００．一一號之適用，被告予以改
      列稅則號別二一０六．九０．九五號，並無不合。
    (2)又海關進口稅則解釋準則準則一之規定：「．．．其分類之核定，應依照稅則
      號別所列之名稱及有關類或章註為之，．．．。」本件系爭來貨第一、二、四
      、五項貨物名為「 PROTEIN HYDROLYSATE」，與稅則第二一０六．九０．九五
      號所載貨名相同」，依前揭稅則規定，自應歸列入稅則號別二一０六．九０．
      九五號。至第三項貨物「 PEPTIDE GPX」，參據前揭Webster's Third New
      International Dictionary VOLUMEII及THE MERCK INDEX ELEVENTH EDITION
      item 7900.之說明，係屬蛋白質水解物，非屬消化蛋白質（蛋白）及其衍生
      物。另參據前揭經濟部國際貿易局九十一年十二月編印之中華民國進出口貨品
      分類表修訂項目表，自九十一年一月一日起增列CCC Code（中華民國商品標準
      分類號列）第二一０六．九０．九五．００－六號，品名為「Protein
      hydrolysate 」（蛋白質水解物），亦與被告所核列之稅則相同。再者被告依
      據原告申報之貨名及其所提供之說明書，系爭貨物既為蛋白質水解物，含有胺
      基酸及氯化鈉之混合物，又為營養添加用原料，是被告將其改列進口稅則第二
      一０六節，並無不合。況被告為求慎重，復將原告所提說明書、成分表及行政
      院衛生署書函等送請財政部關稅局函駐歐盟兼駐比利時代表處向ＷＣＯ（世界
      海關組織）查詢「LE80GF PROTEIN HYDROLYSATE」等貨品分類意見，經駐歐盟
      兼駐比利時代表處函稱系爭貨物均歸列第二一０六．九０．九九號，亦有前開
      駐歐盟兼駐比利時代表處九十年九月二十四日比利（九十）字第三五七號函及
      被告進口稅則分類表疑問及解答影本在卷可佐，則被告據以改列原告申報稅則
      號別課徵關稅，並無不符。原告檢具經濟部標準檢驗局之測試報告及相關數據
      ，主張該產品係美國製造，輸往荷蘭，銷售歐、亞地區，並主張應歸列稅則第
      三五０四節云云，經核均非影響稅則歸列之因素，原告對稅則分類定義容有誤
      解，並不足採。
（三）系爭報單第ＢＣ＼九一＼Ｕ八九七＼００四六號（九十二年度訴字第六二五號
      ），申報來貨貨名為「PROTEIN HYDROLYSATES」，有前述該次申報單可佐。則
      查：
    (1)海關進口稅則之分類，係就實際貨物進口時之品名、形狀及成分，依海關進口
      稅則及ＨＳ註解等有關規定辦理，業如前述，則本件系爭貨物為「PROTEIN
      HYDROLYSATES」，核屬蛋白質水解物，依據前揭海關進口稅則解釋準則一之規
      定，自應歸列稅則第二一０六．九０．九五號「蛋白質水解物」項下。又根據
      原告申報之貨名及其所提供之說明書，系爭來貨既為蛋白質水解物，含有胺基
      酸及氯化鈉之混合物，又為營養添加用原料，參據前揭ＨＳ中文註解第四五三
      頁對稅則第三五０四節之詮釋：「本節不包括下列各項：（ａ）蛋白質水解物
      主要含有胺基酸氯化鈉之混合物．．．用作食物製品之添加物者（第2106節）
      」，足見本件並無稅則第三五０四節之適用，至於其中氯化鈉是來自於天然物
      的本身或製造中所添加或反應所產生，均不影響貨品分類，併此敘明。
    (2)系爭貨物依財政部關稅總局稅則處簽註意見為：「WE80 BG PROTEIN
      HYDROLYSATE」係蛋白質在特定條件下下之水解產物，含有peptides、amino
      acids、carbohydrates、fat、mineral等，參據前揭Webster's Third New
      International Dictionary VOLUMEII及THE MERCK INDEX ELEVENTH EDITION
      item 7900.之說明，及根據原告所檢附之說明書所載蛋白質含量為百分之八十
      一．五，核屬蛋白質水解物，非屬消化蛋白質（蛋白）及其衍生物。又參據
      前揭ＨＳ註解中文版對稅則二一０六節詮釋、經濟部國際貿易局九十一年十二
      月編印之中華民國進出口貨品分類表修訂項目表及駐歐盟兼駐比利時代表處函
      稱系爭貨物均歸列第二一０六．九０．九九號，亦有前開駐歐盟兼駐比利時代
      表處九十年九月二十四日比利（九十）字第三五七號函，則被告據以改列原告
      申報稅則號別為二一０六．九０．九五號課徵關稅，並無不合。
    (3)至原告主張其自八十八年開始進口之相關產品改分類以第三五０四章節云云；
      惟按「系爭貨品海關所為稅則分類既無違誤，則原告於不同期間進口相同貨品
      ，或其他案外人進口相同貨品，海關之稅則分類是否與本件相同，既不在審究
      之列，原告自不能因海關於本件以外之分類有誤，而主張本件亦必應隨之為相
      同之錯誤。」改制前行政法院即現之最高行政法院七十年度判字第六二九號判
      決可參資照，則原告此之主張縱或屬實，揆諸上開判決意旨，亦不得請求援例
      辦理，是原告此之主張，並不足採。
四、綜上所述，原告主張既無可採。則被告就(一)九十二年訴字第二九七號案，將原告
    原申報三、四、五、六、九項進口貨物，改列稅則第二一０六．九０．九九號，
    按稅率百分之五十課徵關稅，原申報第七、八項貨物予以改列稅則第０四０四．
    九０．００號，按稅率百分之三十三課徵關稅；(二)九十二年度訴字第三五０號案
    ，將該批來貨予以改列稅則第二一０六．九０．九五號，改按稅率百分之二十五
    課徵關稅；(三)九十二年度訴字第六二五號案，將該批來貨改列稅則第二一０六．
    九０．九五號，按第二欄稅率百分之二十五課徵關稅，並無違誤。復查決定及訴
    願決定予以維持，亦無不合。本件原告起訴求為均予撤銷，為無理由，應予駁回
    。又本件事證已臻明確，兩造其餘論述，於判決結果無影響，不予贅述，附此敘
    明。
據上論結，本件原告之訴為無理由，爰依行政訴訟法第一百二十七條、第一百九十五
條第一項後段、第九十八條第三項前段，判決如主文。
中　　　華　　　民　　　國    九十三　　年　  　二　　　月　　二十四　　日
                              高雄高等行政法院第三庭
                                          審判長法官   江幸垠
　      　　　　　　　　　　　            法      官   林石猛
     　   　　　　　　　　　　　          法      官   戴見草
右為正本係照原本作成。
如不服本判決，應於判決送達後二十日內向本院提出上訴書狀，其未表明上訴理由者
，應於提起上訴後二十日內向本院提出上訴理由書（須按對造人數附繕本）；如於本
判決宣示或公告後送達前提起上訴者，應於判決送達後二十日內補提上訴理由書（須
附繕本）。未表明上訴理由者，逕以裁定駁回。
提起上訴應預繳送達用雙掛號郵票七份（每份三十四元）。
中　　　華　　　民　　　國    九十三　　年　  　二　　　月　　二十四　　日
                                          法院書記官   嚴寶明
